臺灣雲林地方法院刑事判決
109年度交簡上字第47號
上  訴  人  
即  被  告  林慶村


上列被告因公共危險案件，不服本院中華民國109年11月5日109
年度六交簡字第418號第一審刑事簡易判決（聲請簡易判決處刑
案號：109年度速偵字第1345號），本院判決如下：
    主      文
上訴駁回。
林慶村緩刑貳年，並應於本判決確定之日起壹年內向公庫支付新
臺幣伍萬元。
    事實及理由
一、本案經本院第二審合議庭審理結果，認第一審刑事簡易判決
    之認事用法及量刑均無不當，應予維持（理由詳如後述）。
    另除引用本院第一審簡易判決書記載之犯罪事實、證據及理
    由（如附件簡易判決書暨聲請簡易判決處刑書）外，並補充
    「證號查詢機車駕駛人資料（警卷第12頁）」、「車輛詳細
    資料報表（警卷第13頁）」及被告林慶村於本院準備程序、
    審理時之自白為證據。
二、本判決所引用被告以外之人於審判外之陳述，或經檢察官引
    為證據使用，被告均表示同意有證據能力（本院交簡上卷第
    37至39頁），或經本院調查證據時提示，檢察官、被告均未
    爭執證據能力（本院交簡上卷第56至58頁），本院審酌該等
    證據之取得過程並無瑕疵，與本案待證事實間復具有相當之
    關聯性，應得作為證據。
三、上訴人即被告上訴意旨略以：被告雖然有酒駕前科，但是該
    案是在民國104年1月發生，距離本案發生已超過5年，請考
    量我是騎乘機車，沒有肇事之犯罪情節，以及我因經商失敗
    ，現在年紀大，腰椎也受傷，無法從事粗活，收入有限、不
    穩定之經濟狀況，我已經離婚，子女均已成年，目前獨居之
    家庭狀況，判處最輕刑，並給予自新機會，我願意捐款給公
    庫，只是希望可以分期付款等語。
四、按量刑之輕重，係事實審法院得依職權自由裁量之事項，茍
    已斟酌刑法第57條各款所列情狀而未逾越法定刑度，則不得
    遽指為違法；又刑罰之量定屬法院自由裁量之職權行使，但
    仍應審酌刑法第57條所列各款事由及一切情狀，為酌量輕重
    之標準，並非漫無限制，在同一犯罪事實與情節，如別無其
    他加重或減輕之原因，下級法院量定之刑，亦無過重或失輕
    之不當情形，則上級法院對於下級法院之職權行使，原則上
    應予尊重（最高法院85年度台上字第2446號判決意旨參照）
    。是量刑既係法院裁量之職權行使，法官審酌刑法第57條所
    列各款事由及一切情狀，所為科刑輕重之權衡，苟無顯然欠
    缺妥當性或違法之處，上級審法院對於下級審法院職權之行
    使，自應予以尊重，實難僅為調整刑度而任意改判。查原審
    以被告罪證明確，適用刑事訴訟法第449條第1項前段、第3
    項、第454條第1項（程序法），刑法第185之3第1項第1款、
    第41條第1項前段，刑法施行法第1條之1第1項之規定，並審
    酌「被告於104年間有不能安全駕駛致交通危險而被檢察官
    緩起訴之前案紀錄1次」等情，量處被告有期徒刑3月，並諭
    知易科罰金之折算標準，核其認事用法並無違誤；就量刑部
    分，業已考量被告於上訴理由所指「於104年之酒駕紀錄」
    ，而為刑之量定，並未逾越法定刑度，復參酌司法院不能安
    全駕駛罪量刑資訊系統資料表（本院交簡上卷第41、42頁）
    ，與本案同等情節（酒精濃度區間值：0.25至0.49毫克/每
    公升、騎乘機車、有不能安全駕駛前案紀錄1次、未發生事
    故）之案件，其最低刑度為有期徒刑2月，最高刑度為有期
    徒刑6月，併科罰金新臺幣（下同）3萬元，有期徒刑平均刑
    度為有期徒刑2.9月，有期徒刑併科罰金平均刑度為有期徒
    刑2.6月，併科罰金1.8萬元，而本案被告酒精濃度要屬上開
    區間中間值之0.35毫克/每公升，前次為警查獲酒駕之時間
    （即104年1月）距本案約5年餘，業經檢察官為緩起訴處分
    確定等情，是認原審判處有期徒刑3月應無過重或裁量權濫
    用之情形，本院自當予以尊重。被告提起上訴並未指摘原判
    決有何違背法令之處，其上訴為無理由，應予駁回。
五、按受2年以下有期徒刑、拘役或罰金之宣告，而有下列情形
    之一，認以暫不執行為適當者，得宣告2年以上5年以下之緩
    刑，其期間自裁判確定之日起算：㈠未曾因故意犯罪受有期
    徒刑以上刑之宣告者，刑法第74條第1項第1款定有明文。查
    被告未曾因故意犯罪受有期徒刑以上刑之宣告，有臺灣高等
    法院被告前案紀錄表在卷可憑；考量被告本案於飲酒後，需
    要外出購物，因一時失慮，逕自騎乘機車行駛於道路，致罹
    刑典，固有不當，然其犯後業已坦承犯行，並對自己所為表
    示懺悔、後悔，也願意接受處罰，顯然具有悔意，且被告前
    次為警查獲酒駕之時間（即104年1月）距本案約5年餘，並
    非酒駕慣犯，亦已履行緩起訴處分所附命令完畢（參前揭前
    案紀錄表所載），又本案於偵查中檢察官也曾詢問被告「是
    否同意於緩起訴處分確定之日起3個月內，向公庫支付4萬元
    」，但因被告表示經濟能力不佳，沒有辦理支付，而未獲檢
    察官為緩起訴處分，顯然也願意再給被告1次機會，復參酌
    上揭二、三所載各情，是認經本案偵審程序之教訓，被告當
    能知所警惕而無再犯之虞，尚毋庸以刑之執行達到教化被告
    反社會行為之目的，因認對其所宣告之刑以暫不執行為適當
    ，爰依刑法第74條第1項第1款之規定，宣告緩刑2年，以啟
    自新。另為使被告能夠確實記取教訓，經斟酌被告之犯罪情
    節及其他各情，以及公訴人對緩刑所附條件之意見，爰依刑
    法第74條第2項第4款之規定，命被告應於本判決確定之日起
    1年內，向公庫支付5萬元。末被告應注意刑法第75條之1第1
    項第4款之規定，如未依確定判決履行義務，檢察官得聲請
    法院撤銷緩刑宣告，附此敘明。
據上論斷，應依刑事訴訟法第455條之1第1項、第3項、第368條
、第373條，刑法第74條第1項第1款、第2項第4款，判決如主文
。
本案經檢察官許景睿聲請簡易判決處刑，檢察官蕭仕庸到庭執行
職務。
中    華    民    國    110    年     4   月      7   日
                  刑事第六庭    審判長法  官  梁智賢
　　　　　　　　　　　　　　　　　　　法  官  蘇珈漪
                                      法  官  陳雅琪
以上正本證明與原本無異。
不得上訴。
                                      書記官  林家莉 
中　　華　　民　　國　　110 　年　　4 　　月　　7 　　日